臺灣高等法院刑事判決　　　　　　　　　　　　　　九十年度上易字第四一八五號
　　上　訴　人　臺灣桃園地方法院檢察署檢察官
　　被　　　告　戊○○
右上訴人因竊盜案件，不服臺灣桃園地方法院九十年度易字第一七七三號，中華民國
九十年十月十六日第一審判決（起訴案號：臺灣桃園地方法院檢察署九十年度偵字第
八四八三號；併案案號：同署九十年度偵字第一０二二七號），提起上訴，本院判決
如左：
    主  文
原判決撤銷。
戊○○連續攜帶兇器竊盜，處有期徒刑貳年陸月。
扣案之剪刀壹支及未扣案之螺絲起子壹把，均沒收。
    事  實
一、戊○○基於意圖為自己不法所有之概括犯意，先於民國九十年一月下旬某日，在
    桃園縣龍潭鄉○○○街三十七號前，持客觀上足以對人之生命、身體安全構成威
    脅具有危險性可供兇器使用之螺絲起子，竊取甲○○所有、借予乙○○使用之車
    牌號碼ＭＨ─五三六五號自用小客車，得手後供自己代步之用。復於同年五月二
   十日下午一時許，在桃園縣龍潭鄉○○路七十二巷二十一弄二十九號前，持客觀
    上對人之生命、身體同具危險性可供兇器使用之剪刀，竊取丁○○所有車牌號碼
    二Ｇ─八一○五號自用小客車，得手後，亦供己使用，嗣於同年五月二十日晚間
    七時許，駕駛其所竊得之二Ｇ─八一○五號自用小客車，至桃園縣中壢市○○○
    街十九號路旁，準備施用毒品（另案處理）時，為警查獲，並扣得剪刀一支。嗣
    基於同前之概括犯意，再於同年六月二十三日十三時許，在桃園縣龍潭鄉○○路
    二百八十八巷巷口附近，徒手竊取鴻純小客車租賃有限公司所有，租予丙○○使
    用之車牌號碼ＹＹ─０六九二號自用小客車及置放於車內之高粱酒二十七瓶，得
    手後改懸已註銷之ＴＦ─四００五號號牌使用，嗣於九十年六月二十三日十七時
    許，在桃園縣觀音鄉坑尾村「美夢成真」社區大門前為警查獲。
二、案經桃園縣警察局中壢分局報告臺灣桃園地方法院檢察署檢察官偵查起訴及移請
    併案審理。
    理  由
一、右揭犯罪事實，業據被告戊○○供承不諱，核與被害人乙○○（見偵查卷第十四
    頁、第三十九頁）、丁○○（見偵查卷第十三頁、第三十九頁）及邱鴻浩、丙○
    ○指述 (見併案偵查卷第十九頁、第二十頁、第五十三頁) 情節相符，並有贓物
    領據四紙（見偵卷第十六頁、第十七頁及併案偵查卷第二十一頁、第二十二頁）
    、車輛竊盜車牌失竊資料個別查詢報表 (見偵查卷第十八頁、第十九頁及併案偵
    查卷第二十四頁) ，及扣案之本案犯罪工具之剪刀一支可資佐證，堪認被告之自
    白與事實相符，可以採信。本件事證明確，被告犯行，應可認定。
二、按所謂兇器之種類並無限制，凡客觀上足對人之生命、身體、安全構成威脅，具
    有危險性之兇器均屬之，且只須行竊時攜帶此種具有危險性之兇器為已足，並不
    以攜帶之初有行兇之意圖為必要。而螺絲起子及剪刀，客觀上足對人之生命、身
    體構成威脅，且有行兇之可能性及危險性，自係屬於刑法第三百二十一條第一項
    第三款所指涉之「兇器」。是核被告九十年一月下旬及同年五月二十日之竊盜犯
    行，係犯刑法第三百二十一條第一項第三款之攜帶兇器加重竊盜罪；被告九十年
    六月二十三日之竊盜犯行，係犯刑法第三百二十條第一項之普通竊盜罪。被告先
    後三次竊盜犯行，時間緊接，犯罪構成要件相同，顯係基於概括犯意為之，為連
    續犯，應以刑法第三百二十一條第一項第三款之攜帶兇器加重竊盜罪論處，並依
    法加重其刑。又被告九十年六月二十三日之竊盜犯行，雖未據起訴，然與已起訴
    之部分有連續犯之裁判上一罪之關係，基於審判不可分之法理，本院自得併予審
    理。
三、原審認被告罪證明確，予以論罪科刑，固非無見，然對於被告九十年六月二十三
    日之竊盜犯行，未及併予審究，尚有未洽，檢察官據此上訴，指摘原判決不當，
    為有理由，自應由本院將原判決予以撤銷改判。爰審酌被告已有多次竊盜前科，
    有本院被告全國前案紀錄表可稽，且其正值壯年，竟不思己力謀生，以竊取方法
    ，剝奪他人努力之成果，及犯罪後坦承不諱，態度尚稱良好等一切情狀，量處如
    主文所示之刑。至檢察官於原審就被告之犯行，具體求處對被告為保安處分之宣
    告，惟被告曾於八十六年間，因竊盜罪經判刑確定，與本次犯行相距三年餘，尚
    難認被告有犯罪之習慣，核無另行宣告保安處分之必要，附此敘明。又扣案之剪
    刀一支，為被告犯本件加重竊盜罪所攜帶之工具，且為被告所有，業據被告供明
    在卷，另未扣案之螺絲起子一支，亦為犯本罪所用之工具，且為被告所有，雖未
    扣案，惟不能證明業已滅失，爰均依刑法第三十八條第一項第二款沒收之。
據上論斷，應依刑事訴訟法第三百六十九條第一項前段、第三百六十四條、第二百九
十九條第一項前段、刑法第五十六條、第三百二十一條第一項第三款、第三十八條第
一項第二款，判決如主文。
本案經檢察官柯麗鈴到庭執行職務。
中      華      民      國      九十一      年    四    月    十一    日
                              臺灣高等法院刑事第五庭
                                  審判長法  官  曾  德  水
                                        法  官  趙  功  恆
                                        法  官  蘇  素  娥
右正本證明與原本無異。
不得上訴。
                                        書記官  葉  國  乾
中      華      民      國      九十一      年    四    月    十一    日
附錄    本判決論罪科刑法條：
刑法第三百二十一條第一項第三款(加重竊盜罪)
犯竊盜罪而有左列情形之一者，處六月以上五年以下有期徒刑：
三  攜帶兇器而犯之者。
